臺灣臺南地方法院刑事判決
110年度訴字第445號
                                      110年度訴字第629號
公  訴  人  臺灣臺南地方檢察署檢察官
被      告  余佳展


指定辯護人  本院公設辯護人  林宜靜
上列被告因違反毒品危害防制條例案件，經檢察官提起公訴（10
9年度偵字第14219號）及追加起訴（110年度偵字第7138號），
本院判決如下：
    主  文
余佳展犯如附表編號1至3「罪刑及沒收」欄所示之罪，共參罪，
均累犯，各處如附表編號1至3「罪刑及沒收」欄所示之刑及沒收
，應執行有期徒刑貳年捌月。
沒收部分，併執行之。
    事  實
一、余佳展宏明知甲基安非他命業經列為毒品危害防制條例第2
    條第2項第2款所規定之第二級毒品，依法不得持有、販賣，
    竟基於販賣第二級毒品甲基安非他命以牟利之犯意，使用其
    行動電話門號0000000000號上LINE通訊軟體作為毒品交易之
    聯絡工具，先後於附表所示之時間、地點，以如附表所示之
    交易價格、數量及方式，販賣甲基安非他命予劉宗杰1次、
    賴倩雯2次（各次販賣之時間、地點、價格、數量、方式及
    所得均詳如附表所示）。
二、案經臺南市政府警察局歸仁分局報請臺灣臺南地方檢察署檢
    察官偵查起訴及追加起訴。
    理  由
一、關於證據能力之認定：
  ㈠本判決所依憑判斷之具傳聞證據性質之供述證據，因檢察官
    、被告余佳展及其辯護人於本案言詞辯論終結前，均同意有
    證據能力，本院審酌前開證據之作成或取得之狀況，並無非
    法或不當取證之情事，且亦無顯不可信之情況，依刑事訴訟
    法第159條之5規定，均具有證據能力。
  ㈡其餘所引用卷內非供述證據性質之證據資料，均依法定程序
    取得，經合法調查程序，與待證事實間復具相當關聯性，無
    不得為證據情形，依刑事訴訟法第158條之4反面解釋，均有
    證據能力。
二、認定犯罪事實之證據及理由：
　  上開事實，業據被告於警詢、偵查及本院審理時 均坦承不
    諱（見警卷第5至11頁；他字卷第55頁至56、本院卷第195頁
    、第237頁），核與證人即向被告購買甲基安非他命之劉宗
    杰、賴倩雯於警詢、偵查中之證述相符（見警卷第16頁至33
    頁；他字卷第49頁至第50頁），復有被告與劉宗杰、賴倩雯
    Messenger對話記錄翻拍照片及對話譯文（見警卷第47頁至
    第49頁）在卷可稽。另被告亦坦承劉宗杰、賴倩雯會於其販
    賣之毒品中分一些給被告施用（本院卷第243頁），則被告
    從販賣之毒品中獲有利益一點，亦甚明確。被告上開自白與
    事證相符，自可採信。本件事證明確，被告犯行，均可認定
    。
三、論罪科刑：
　㈠按行為後法律有變更者，適用行為時之法律，但行為後之法
    律有利於行為人者，適用最有利於行為人之法律，刑法第2
    條第1項定有明文。被告行為後，毒品危害防制條例於109年
    1月15日經總統公布修正施行，並自同年7月15日起生效。修
    正前毒品危害防制條例第4條第2項規定：「製造、運輸、販
    賣第二級毒品者，處無期徒刑或7年以上有期徒刑，得併科
    新臺幣1,000萬元以下罰金。」，修正後毒品危害防制條例
    第4條第2項規定：「製造、運輸、販賣第二級毒品者，處無
    期徒刑或10年以上有期徒刑，得併科新臺幣1,500萬元以下
    罰金。」，經比較修正前後之法律，新法提高法定刑上限，
    本案經新舊法之比較，應以被告行為時之法律即修正前之毒
    品危害防制條例第4條第2項對被告較為有利。。
　㈡按甲基安非他命依成癮性、濫用性及對社會危害性之程度，
    已列為毒品危害防制條例第2條第2項第2款規定之第二級毒
    品，禁止非法持有、販賣。核被告如附表編號1至3所示販賣
    甲基安非他命之行為，各係犯修正前毒品危害防制條例第4
    條第2項之販賣第二級毒品罪，共3罪。被告各次販賣甲基安
    非他命前持有各該次所販賣之甲基安非他命之低度行為，分
    別為各該次販賣甲基安非他命之高度行為所吸收，均不另論
    罪。被告如附表所示之各次犯行，係於不同時間分別起意為
    之，犯意各別，行為互殊，應予分論併罰。
　㈢又被告前於109年間因詐欺案件，經臺灣新北地方法院判處有
    期徒刑2月確定，於107年1月31日縮短刑期執行完畢，有臺
    灣高等法院被告前案紀錄表在卷足參（本院卷第16頁），其
    於上開有期徒刑執行完畢後5年內故意再犯本件有期徒刑以
    上之3罪，均為累犯。被告未因前案詐欺犯行經徒刑執行完
    畢而有所警惕，猶故意再為本案販賣毒品犯行，可認其有特
    別惡性及對刑罰反應力薄弱，除法定刑無期徒刑外依法不得
    加重外，其餘部分各依刑法第47條第1項規定加重其刑。
　㈣被告就附表編號1至3所示之販賣第二級毒品犯行，於偵查及
    審判中均自白不諱，均應分別適用毒品危害防制條例第17條
    第2項之規定減輕其刑。
　㈤被告主張其已供出毒品來源為劉家彰，請求依毒品危害防制
    條例第17條第1項規定，減輕其刑。經查，被告於警詢時供
    出毒品來源為劉家彰（警卷第6頁至第8頁），嗣劉家彰因販
    賣第二級毒品與余佳展之犯嫌，經臺灣臺南地方法院檢察署
    檢察官提起公訴，有同署109年度偵字第18238號追加起訴書
    在卷可參（本院卷第139頁至第141頁）。該追加起訴書雖僅
    起訴劉家彰109年6月24日及同年7月2日2次販賣第二級毒品
    與余佳展之犯行，在本件起訴（含追加）犯行之後，惟依該
    案歸仁分局109年9月24日南市警歸偵字第1090493121號報告
    書犯罪事實所載，「…證人余佳展向警方指證109年1至2月起
    至7月2日止，陸續向臉書暱稱劉智智之嫌疑人劉家彰購買第
    二級毒品安非他命…」，顯見余佳展向警方指出毒品來源係
    劉家彰的時間涵蓋本件起訴及追加起訴之販毒時間（4/29、
    5/20、5/21，詳如附表），則被告就本件販賣毒品之來源係
    劉家彰一節，於本件查獲時即已向警方供出，要不因檢警搜
    證之限制，只能起訴特定證據足夠之犯行，而否認被告確曾
    向偵查機關供出本件毒品來源之事實。被告供出毒品來源，
    並因而查獲其他正犯劉家彰，合於毒品危害防制條例第17條
    第1項之規定，應依該規定減輕其刑。並依法先加重後遞減
    之。
　㈥爰審酌被告應知悉甲基安非他命為毒品，戕害人身心健康，
    且販賣甲基安非他命之行為，為政府嚴厲查禁之舉，且為重
    罪，其為牟利而販賣第二級毒品甲基安非他命，不僅戕害他
    人身心健康，更助長毒品氾濫，危害社會安定，所為實有惡
    性；另參以被告坦承犯行，並於警詢時即供出毒品來源，確
    有悔意，兼衡其販賣第二級毒品之數量、獲利、販賣對象為
    2人之情形，暨其自陳學歷為國中肄業，以建築工地粗工為
    業，日薪約1千元，未婚、與母親同住（見本院卷第246頁）
    之智識程度、家庭生活狀況等一切情狀，就其所犯3罪，分
    別量處如附表所示之刑。復審酌被告於本件所犯，3次均為
    販賣第二級毒品罪，販賣數量不多，對象僅二人，販賣價格
     僅1千、5百，並非大量販售等狀況綜合判斷，定其應執行
    之刑如主文所示，以示懲儆。
四、沒收部分：
  ㈠按犯罪所得，屬於犯罪行為人者，沒收之；前2項之沒收，於
    全部或一部不能沒收或不宜執行沒收時，追徵其價額，刑法
    第38條之1第1項本文、第3項亦有明定。被告就附表編號1至
    3所示販賣第二級毒品犯行之所得，雖未扣案，仍應依刑法
    第38條之1第1項本文、第3項之規定，於各該販賣第二級毒
    品犯行部分宣告沒收，並諭知於全部或一部不能沒收或不宜
    執行沒收時，追徵其價額。未扣案門號0000000000號手機1
    支，係被告所有供犯罪所用之物，業經其供承在卷（見本院
    卷第244頁），依法宣告沒收，並諭知於全部或一部不能沒
    收或不宜執行沒收時，追徵其價額。。
　㈡末按宣告多數沒收者，併執行之，刑法第40條之2第1項定有
    明文。本件被告所犯如附表所示各罪，經宣告多數沒收，依
    法應併執行之。
據上論斷，應依刑事訴訟法第299條第1項本文、修正前毒品危害
防制條例第4條第2項、第17條第1項、第2項，刑法第11條前段、
第2條第1項前段、第51條第5款、第47條第1項、第38條第2項、
第4項第38條之1第1項、第3項、第40條之2第1項，判決如主文。
本案經檢察官許家彰提起公訴及追加起訴，檢察官陳于文到庭執
行職務。
中　　華　　民　　國　　110 　年　　11　　月　　19　　日
                  刑事第三庭    審判長法　官　陳振謙
　　　　　　　　　                    法  官  蔡直青
　　　　　　　　　                    法  官  包梅真
以上正本證明與原本無異。
如不服本判決應於收受本判決後20日內向本院提出上訴書狀，並
應敘述具體理由。其未敘述上訴理由者，應於上訴期間屆滿後20
日內向本院補提理由書狀（均須按他造當事人之人數附繕本）「
切勿逕送上級法院」。 
　　　　　　　　　　　　　　　　　    書記官  黃憶筑
中　　華　　民　　國　　110 　年　　11　　月　　19　　日
附錄本案論罪科刑法條全文：
修正前毒品危害防制條例第4 條：
製造、運輸、販賣第一級毒品者，處死刑或無期徒刑；處無期徒
刑者，得併科新臺幣2千萬元以下罰金。
製造、運輸、販賣第二級毒品者，處無期徒刑或7年以上有期徒
刑，得併科新臺幣1千萬元以下罰金。
製造、運輸、販賣第三級毒品者，處7年以上有期徒刑，得併科
新臺幣7百萬元以下罰金。
製造、運輸、販賣第四級毒品者，處5年以上12年以下有期徒刑
，得併科新臺幣3百萬元以下罰金。
製造、運輸、販賣專供製造或施用毒品之器具者，處1年以上7年
以下有期徒刑，得併科新臺幣1百萬元以下罰金。
前5項之未遂犯罰之。 

附表：                                                          (金額單位：新臺幣/元)       編號  交易時間  交易地點  交易價格  交易毒品數量 交易方式  罪刑及沒收  1 109年5月20日上午10時30分許 臺南市仁德區德善路附近之市場 1,000元 甲基安非他命1包（重量不詳） 余佳展以Messenger通訊軟體與劉宗杰聯絡交易毒品 余佳展犯販賣第二級毒品罪，累犯，處有期徒刑壹年拾壹月。 未扣案手機壹支（門號0000000000）、販賣第二級毒品犯罪所得新臺幣壹仟元均沒收，於全部或一部不能沒收或不宜執行沒收時，追徵其價額。 2 民國109年4月29日凌晨2時許 賴倩雯位在高雄市○○區○○路000號之租屋處外 1,000元   甲基安非他命1包（重量不詳） 余佳展以Messenger通訊軟體與賴倩雯聯絡交易毒品 余佳展犯販賣第二級毒品罪，累犯，處有期徒刑壹年拾壹月。 未扣案手機壹支（門號0000000000）、販賣第二級毒品犯罪所得新臺幣壹仟元均沒收，於全部或一部不能沒收或不宜執行沒收時，追徵其價額。 3 109年5月21日晚間9時許 同上 500元 甲基安非他命1包（重量不詳） 同上 余佳展犯販賣第二級毒品罪，累犯，處有期徒刑壹年拾月。 未扣案手機壹支（門號0000000000）、販賣第二級毒品犯罪所得新臺幣伍佰元均沒收，於全部或一部不能沒收或不宜執行沒收時，追徵其價額。